臺灣臺中地方法院刑事判決　　　　　 95年度中簡上字第888號
上　訴　人　甲○○
（即被告）
上列上訴人即被告因詐欺案件，不服臺灣臺中地方法院臺中簡易
庭95年度中簡字第2961號中華民國95年10月13日第一審簡易判決
（聲請案號：臺灣臺中地方法院檢察署 95年度偵字第21475號）
，提起上訴，本院管轄之第二審合議庭判決如下：
    主  文
上訴駁回。
甲○○緩刑貳年。
    事實及理由
一、本案經本院合議庭審理結果，認除第一審簡易判決引用臺灣
　　臺中地方法院檢察署檢察官聲請簡易判決處刑書犯罪事實欄
　　一、第11列「於95年8 月31日11時許」，應更正為「於95年
　　8月30 日11時許」外，其餘認事用法及量刑均無不當，應予
　　維持，並引用臺灣臺中地方法院檢察署檢察官聲請簡易判決
    處刑書及本院第一審刑事簡易判決書之記載（如附件一、二
    所示）。
二、上訴人即被告甲○○（下簡稱被告）上訴狀意旨稱：伊家中
　　經濟困難，並有3 名小孩待扶養，希望能徵得被害人原諒，
　　請求從輕量刑等詞。經查，被告於檢察官聲請簡易判決書所
    載時地以新臺幣（下同）2000元之代價，出售其豐原市翁子
　　郵局局號014108之8號、帳號009157之1號帳戶之存摺、提款
    卡連同密碼等物予刊登報紙分類廣告之不詳姓名年籍成年人
    士，嗣被害人乙○○遭詐欺集團所騙，因而匯款54萬元至上
    開帳戶內等情，業據其自白不諱，核與被害人乙○○於警詢
    時所述情節相符，復有郵政國內匯款執據、郵局儲金簿掛失
    止付申請書、查詢已印摺交易詳情、臺中市警察局第五分局
    水湳派出所受理各類案件紀錄表、臺中市警察局受理刑事案
    件報案三聯單、臺中市警察局第五分局受理詐騙帳戶警示、
    電話斷話簡便格式表、內政部警政署反詐騙案件紀錄表、職
    務報告書等件可資佐證，足見其自白確與事實相符，而堪予
    採信。被告有幫助詐欺取財之犯行，洵堪認定，原審認事用
    法及量刑均稱妥適。上訴人上訴意旨請求從輕量刑一情，為
    無理由，應予駁回。惟被告前未曾受有期徒刑以上刑之宣告
    ，有臺灣高等法院被告前案紀錄表1 紙在卷可徵，係初犯，
    犯後直承犯行，坦白認錯，頗有悔意；家中復育有3 名年幼
    子女，分別僅6歲、4歲、1歲（89年5月11日、91年7月20 日
    、94年6月8日出生），有戶籍謄本 1份在卷可參，年紀尚幼
    ，家中經濟負擔不可謂之不重；又被告於本院行準備程序、
    審理期間，業已與被害人達成調解，被害人表示原諒被告，
    願意給予一自新機會，並於調解書內表明不追究被告刑責之
    意，有調解書 1份在卷可參，被告如逕科以原審諭知之刑度
    ，其勢必入獄服刑或繳納如易科罰金之巨額款項，對其無啻
    雪上加霜，益增其依約還款之困難度，亦非被害人所樂見，
    本院審以上情，認被告經此偵審教訓當益知戒慎而無再犯之
    虞，前宣告刑以暫不執行為適當，爰併予宣告緩刑2 年，以
    勵自新。
據上論斷，依刑事訴訟法第455條之1第3項、第373條、第368 條
，刑法第74條第1項第1款，判決如主文。
中　　　華　　　民　　　國　　96　年　 2　　月 　2    日
                    刑事第十庭　　審判長法  官  賴妙雲
                                        法　官  黃家慧
                                        法  官  江奇峰
右正本證明與原本無異。
不得上訴。
                                        書記官  孫曉鳳
中　　　華　　　民　　　國　　96　年　 2　　月 　2    日
附件一：
臺灣臺中地方法院刑事簡易判決　　　95年度中簡字第2961號
聲　請　人　臺灣臺中地方法院檢察署檢察官
被　　　告　甲○○　男　29歲（民國○○年○○月○○日生）
　　　　　　　　　　身分證統一編號：Ｚ000000000號
　　　　　　　　　　住臺中縣豐原市○○里○○路143號
　　　　　　　　　　居臺中縣石岡鄉金星村頭坪巷3號
上列被告因詐欺案件，經檢察官聲請以簡易判決處刑（九十五年
度偵字第二一四七五號），本院判決如下：
    主  文
甲○○幫助意圖為自己不法之所有，以詐術使人將本人之物交付
，處有期徒刑肆月，如易科罰金，以新臺幣壹仟元折算壹日。
    犯罪事實及理由
一、本件犯罪事實及證據，除起訴書犯罪事實欄一第七行「帳號
    000000-0號帳戶」，應更正為「帳號000000-0帳戶」外，餘
    均引用檢察官聲請簡易判決處刑書之記載（如附件）。
二、核被告甲○○所為係犯刑法第三百三十九條第一項、第三十
    條第一項之幫助詐欺取財罪，係屬幫助犯，爰依刑法第三十
    條第二項之規定，依正犯之刑減輕其刑。
三、依刑事訴訟法第四百四十九條第一項前段、第四百五十四條
    第二項，刑法第三十條第一項、第三十條第二項、第三百三
    十九條第一項、第四十一條第一項前段，刑法施行法第一條
    之一，逕以簡易判決處刑如主文。
如不服本判決，得自收受判決正本送達之日起十日內，向本院提
起上訴（須附繕本）。
中　　華　　民　　國　　95　　年　　10　　月　　30　　日
                  臺灣臺中地方法院臺中簡易庭
                               法　官  洪堯讚
上正本證明與原本無異。
                               書記官  柳寶倫
中　　華　　民　　國　　95　　年　　10　　月　　30　　日
附件二：
臺灣臺中地方法院檢察署檢察官聲請簡易判決處刑書
 　　　　　　　　　　　　　　　　　　95年度偵字第21475號
 　 被　　　告　甲○○　男　29歲（民國○○年○○月○○日生）
 　 　　　　　　　　　　籍設臺中縣豐原市○○里○○鄰○○
 　 　　　　　　　　　　路一四三號
 　 　　　　　　　　　　現居臺中縣石岡鄉金星村頭坪巷3號
 　 　　　　　　　　　　國民身分證統一編號：Ｚ000000000號
上列被告因詐欺案件，業經偵查終結，認為宜聲請以簡易判決處
刑，茲將犯罪事實及證據並所犯法條分敘如下：
 　　　　犯罪事實
一、甲○○因失業缺錢花用，為圖得蠅利，雖可預見將自己之郵
    局帳戶存摺及金融卡賣予他人使用，可能因此供不法詐騙份
    子利用以詐術使他人將款項匯入後，再予提領運用，並可能
    因而幫助他人從事詐欺不法犯罪，於民國95年8月間，見報
    載分類廣告有收購金融帳戶之資訊，竟基於幫助他人犯罪之
　　未必故意與之聯絡，於同年8月28日，至台中縣豐原市○○
    路，將自己申辦豐原市翁子郵局，局號000000-0、帳號
    000000-0號帳戶之存摺及金融卡，以新台幣（下同）2000
    元之代價，出賣予姓名年籍均不詳，僅知綽號為「阿明」之
    詐欺集團成員。該詐欺集團之成員於收受該存摺及提款卡後
    ，即意圖為自己不法之所有，於95年8月31日11時許，撥打
    電話至乙○○位於臺中市北屯區○○○街2之14號家中，詐
    稱為中華電信公司，告知乙○○其身份遭人冒用，有大量電
    話費未繳云云，並要求乙○○將金錢轉入上開甲○○之帳戶
    以免遭冒用，乙○○不疑有他，遂因而匯出款項共54萬元至
　  甲○○前述帳戶中，後因帳戶餘額銳減，始知受騙，旋即向
    員警報案而查獲上情。
二、案經台中縣警察局豐原分局報告偵辦。
　　　　證據並所犯法條
一、證據：(一)被告甲○○之自白，(二)被害人乙○○之陳訴，(三)被
    告前述帳戶申辦資料、資金往來記錄在卷可資佐證，被告犯
    嫌已堪認定。
二、所犯法條：被告甲○○出賣金融機構帳戶資料供真實姓名年
    籍不詳人士不法使用，顯係基於幫助他人詐欺取財之犯意，
    且其所為提供金融機構帳戶資料之行為亦屬刑法詐欺取財罪
    構成要件以外之行為，其既以幫助他人犯罪之意思而參與犯
    罪構成要件以外之行為，核其所為，係犯刑法第339條第1項
    、第30條之詐欺取財罪之幫助犯罪嫌。
三、依刑事訴訟法第451條第1項聲請簡易判決處刑。
    此　　致
臺灣臺中地方法院台中簡易庭
中　　華　　民　　國　　95　　年　　10　　月　　13　　日
                         檢察官  許  萬  相
                                 李  超  偉
本件正本證明與原本無異
中　　華　　民　　國　　95　　年　　10　　月　　17　　日
 　　　　　　　　　　　　書記官  林  幸  慧
